

NGUYỄN QUỐC PHÁP

Java Web Developer

- 29/3/1999
- Nam
- 0935483825
- phapnguyen.2015@gmail.co m
- \kappa Số 52, đường Tư Vinh, Thuận An, Tp Huế
- % https://bit.ly/phap-portfolio

KŸ NĂNG

Java Core



00P



JavaScript/ HTML/ CSS





React



Git/ GitLab

MỤC TIÊU NGHỀ NGHIỆP

Mong muốn tìm được công việc phù hợp để phát huy năng lực của bản thân, những kiến thức đã được học và tích luỹ. Góp một phần nhỏ công cuộc phát triển và mở rộng của công ty. Tích luỹ thêm kinh nghiệm trên con đường phát triển bản thân không ngừng để trở thành người phát triển phần mềm chuyên nghiệp.

HOC VẤN

9/2017 - 05/2020

CAO ĐẮNG Y TẾ HUẾ | DƯỚC SĨ

Tốt nghiệp loại Khá, điểm trung bình 7.4

4/2022 - 12/2022

TRUNG TÂM ĐÀO TẠO LẬP TRÌNH VIÊN CODEGYM HUẾ | KHOÁ HỌC JAVA WEB **FULL-STACK**

Chứng chỉ khoá học Java web full-stack

KINH NGHIỆM LÀM VIỆC

04/2020 - 01/2021

NHÀ THUỐC HƯNG VÂN | Nhân viên bán hàng

- Giới thiệu, tư vấn sản phẩm cho khách hàng, giải đáp các vấn đề thắc mắc của khách và bán hàng

03/2021 - 07/2021

NGÂN HÀNG TMCP TIÊN PHONG - KHỐI FICO | Nhân viên kinh doanh

- Tìm kiếm khách hàng.
- Tư vấn cho khách hàng về các sản phẩm của công ty.
- Hỗ trợ khách hàng làm hồ sơ, theo dỗi hồ sơ cho khách hàng.
- Quảng bá sản phẩm thông qua các nền tảng xã hôi: facebook, zalo ...

HOẠT ĐỘNG

6/2016 - 06/2017

ĐOÀN THANH NIÊN PHƯỜNG/ XÃ, TỔ DÂN PHỐ | ĐOÀN VIÊN, UỶ VIÊN BAN CHẤP HÀNH ĐOÀN TỔ DÂN PHỐ

- Tổ chức các buổi sinh hoạt cho Đoàn viên thanh niên.
- Chia sẽ kiến thức, tổ chức các hoạt động vui chơi, don dep vệ sinh.

9/2017 - 04/2020

TRƯỜNG CAO ĐẮNG Y TẾ HUẾ I SINH VIỆN

- Tham gia tất cả các hoạt động thường niên của Đoàn trường: Các hoạt động văn nghê, thể thao.

CHỨNG CHỈ

Tin học văn phòng

SỞ THÍCH

Thể thao: có thể chơi tất cả các môn thể thao

Âm nhạc

2020

BẰNG TỐT NGHIỆP CỬ NHÂN LOẠI KHÁ NGHÀNH DƯỢC SĨ TẠI TRƯỜNG CAO ĐẮNG Y TẾ HUẾ: HTTPS://BIT.LY/PHAP-

BANG-TOT-NGHIEP-CDYT

2020

CHỨNG CHỈ NĂNG LỰC TIẾNG ANH (B1)

2022

CHỨNG CHỈ HOÀN THÀNH KHOÁ HỌC JAVA WEB FULL-STACK TẠI TRUNG TÂM CODEGYM HUẾ

2022

CHỨNG CHỈ HOÀN THÀNH 4 KHÓA HỌC TRÊN CODE.ORG: HTTPS://BIT.LY/PHAP-CODE-ORG

2022

CHỨNG CHỈ HOÀN THÀNH KHOÁ HỌC HOÀN THÀNH MỌI

VIỆC VỚI KANBAN: HTTPS://BIT.LY/PHAP-KANBAN

2022

CHỨNG CHỈ HOÀN THÀNH KHÓA HỌC HỌC CÁCH

HOC: HTTPS://BIT.LY/PHAP-HOC-CACH-HOC

2022

CHỨNG CHỈ HOÀN THÀNH KHÓA HỌC SCRUM

ESSENCE: HTTPS://BIT.LY/PHAP-SCRUM

2022

CHỨNG CHỈ HOÀN THÀNH KHÓA HỌC QUẢN LÝ MÃ NGUỒN

VÓI GIT: HTTPS://BIT.LY/PHAP-GIT

DỰ ÁN

1.MẠNG XÃ HỘI HALOLO

Nhóm 3 thành viên (5 tuần)

- Kiến thức áp dụng:
- + MySQL
- + Spring Boot
- + RESTful API
- + ReactJs
- + Bootstrap 5
- + HTML/ CSS/ JavaScript
- + GitLab
- Vị trí: Thành viên
- + Phân tích và thiết kế kiến trúc ứng dụng cùng nhóm.
- + Xây dựng, phân chia nhiệm vụ của từng thành viên.
- + Theo dõi công việc và thảo luận nhóm qua Jira, Slack.
- + Phối hợp với cấc thành viên trong nhóm nhanh chóng tìm ra hướng giải quyết khi mình hoặc các thành viên gặp sự cố, khó khăn.
- + Phát triển ứng dụng theo quy chuẩn mô hình Scrum.
- + Trao đổi công việc hằng ngày với các thành viên trong nhóm để cập nhật tình hình tiến đô công việc.

do doing vieo.

- + Nhom sư dụng Git Quan ly phiên ban mà nguồn
- + Báo cáo công việc hàng ngày tới người hướng dẫn.
- + Cắt giao diện cho trang chủ, trang nhắn tin và trang thông báo.
- + Xây dựng chức năng xem thông báo, danh sách bạn bè theo người dùng
- + Xây dựng chức năng quản lý thông tin cá nhân của dùng, cho phép người dùng xem và chỉnh sửa thông tin cá nhân của mình.
- + Xây dựng chức năng hiển thị trang cá nhân theo ID người dùng trên thanh URL.
- + Hiển thị bài viết lên trang chủ, đăng bài viết có ảnh, xây dựng chức năng thêm bình luận, thêm reaction cho bài viết
- + Xây dựng API các chức năng thêm bạn bè, huỷ bạn bè, theo dõi, huỷ theo dõi, chấp nhân lời mời kết bạn.
- Giới thiệu chung về dự án: là một mạng xã hội cho phép người dung có thể đăng bài viết, đăng ảnh, nhắn tin và tương tác với bạn bè của nhau.
- + Ở trang giao diện người dùng: chức năng chính của mạng xã hội là người dùng có thể đăng bài viết để những người kết bạn và theo dõi mình xem, người dùng có thể xem các bài viết của bạn bè và của chính mình. Bên cạnh đó người dùng có thể thể hiện sự yêu thích của mình với bài viết bằng cách bấm like, hoặc tham gia bình luận bài viết bằng cách thêm bình luận. Để giúp người dùng có tìm kiếm những người mình muốn kết bạn thì trang giao diện người dùng cung cấp chức năng tìm kiếm người dùng. Ngoài ra người dùng có thể huỷ bạn bè, chỉnh sửa thông tin của mình. Xoá các bài viết mà mình không muốn hiển thi nữa.
- Link sản phẩm: https://halolo.tk
- Link Git:
- 1. API: https://gitlab.com/dev4end/spb-halolo-module
- 2. Giao diện người dùng: https://gitlab.com/dev4end/reactjs-halolo-client
- 2. GREEN HOUSE MANAGEMENT : Quản lý shop bán cây cảnh

Cá nhân (3 ngày)

- Kiến thức áp dụng:
- + Spring MVC
- + Java Core
- + MySQL
- + Jquery
- + Bootstrap
- + Html / CSS
- Vị trí: tác giả.
- **Giới thiệu chung:**Là trang quản lý bán hàng cây cảnh dành cho người dùng. Người dùng có thể xem các mặt hàng phù hợp với nhu cầu của mình, tìm kiếm sản phẩm mà trang web cung cấp. Có thể thêm sửa xoá sản phẩm nếu là admin.
- Link Git:

https://github.com/Phapnguyen1999/module4/tree/main/module4/case_M4/GREEN_HOUSE

NGƯỜI THAM CHIẾU

Anh Nguyễn Hữu Anh Khoa - Giám đốc Trung tâm Codegym Huế

Email: khoa.nguyen@codegym.vn

Điện thoại: 0935 216 417